# 应收账款保理

提问人：yahmm 时间：2013-12-08 15:39:11
国内无追索权保理业务是指：根据乙方申请，甲方受让其与买方交易产生的应收账款，由甲方为其提供应收账款账户管理、应收账款预支价金、应收账款催收等一系列综合性金融服务。在甲乙双方签订本合同时即将应收账款债权转让事宜通知买方。由于买方信用风险到期不付款时，甲方就已向乙方支付的该保理预支款不向乙方进行追偿。但由于买卖双方争议导致买方到期不付款时，甲方有权向乙方追偿。 现有一公司与保理商(非银行)签订了该项业务，在无追追索权保理合同的追索条款中这样约定：追索权：分为对乙方的追索权和对商务合同买方的追索权。对乙方的追索权，是指甲方对乙方应收账款进行预支价金后，如发生乙方与买方发生纠纷，拒绝付款，或乙方在收到商务合同买方付款后未及时足额将款项向甲方转付等的情形，甲方有权向乙方要求偿还乙方到期未偿付的预支价金本金、预支价金利息、逾期利息及其他一切相关费用的资金，甲方对乙方具有完全的、无条件的追索权。对商务合同买方的追索权，是指甲方在受让应收账款后，作为权利人，在买方未按商务合同约定及时足额付款时，对买方的追索权。在任何时候，甲方是否行使其中一种追索权并不影响其对另一种追索权的行使。 在这种约定下是否可以中止确认应收账款：个人认为：可以中止确认应收账款理由：保理合同的标的为应收账款，该应收账款应是法律上可以执行的债权，保理商为防止出现乙方与买方的商务纠纷而导致该应收账款无效，在追索权中约定：“乙方与买方发生纠纷，拒绝付款”的情形，只是为了保证该应收账款为法律上可以执行的债权，也就是说，只要是该应收账款为法律上可以执行的债权，如果办理了保理，该应收账款的风险和报酬均已转移到了保理商。企业应中止确认该应收账款。

回答人：chenyiwei
“对乙方的追索权，是指甲方对乙方应收账款进行预支价金后，如发生乙方与买方发生纠纷，拒绝付款，或乙方在收到商务合同买方付款后未及时足额将款项向甲方转付等的情形”的理解需要进一步明确：“拒绝付款”是否仅指买方因与乙方就该商务合同的履行发生纠纷而导致标的应收账款不再是一项法律上具有强制执行效力的债权而导致买方拒绝付款？是否包括其他原因的买方拒绝付款（如买方信用风险导致的）？其中的“等情形”是否可能扩大解释？建议向被审计单位进一步了解这些条款的含义，必要时要求保理机构对此作出解释和签订补充协议，以合理保证甲方对乙方享有追索权的情形仅限于“标的应收账款不再是一项法律上具有强制执行效力的债权”的情形。